CLEYTON SIQUEIRA SANTOS

Cidade: Taguatinga – Brasília-DF Data Nascimento: 20/12/1987

Contato: (61)9225-6845

E-mail: cleitonsiqueira11@gmail.com

RESUMO PROFISSIONAL

Possuo mais de 10 anos de experiência em Qualidade de Software, Gestão de Pessoas, Gestão de projetos, Líder de equipe além de trabalhar com várias metodologias ágeis de desenvolvimento tais como: SCRUM, RUP, XP e conhecimento do processo CMMI 3.

FORMAÇÃO ACADÊMICA

MBA- Gestão de Projetos - FACITEC/ESTÁCIO 01/2014 a 10/06/2015

MBA - Governança de TI – ICESP 01/2014 a 10/05/2015

Graduação em Análise e Desenv. De Sistemas – Univ. Católica de Brasília 01/2011 a 06/2014.

CERTIFICAÇÕES

CTFL - Certified Test Foundation Level

ITIL v3 - Information Technology Infrastructure Library

COBIT v4.1 - Control Objectives for Information and related Technology

RUP v7 – IBM Rational Unified Process

EXPERIÊNCIA PROFISSIONAL

Voetur Turismo - Grupo Voetur

Gerente de projetos

05/2019 a 02/2022

Gestor de equipe de Front Office;

Atuação como PMO;

Levantamento de requisitos;

Validação dos Requisitos;

Responsável pela implantação de sistemas web;

Responsável pelo suporte de mais de 450 clientes;

Criação de documentação de Projetos tais como: (TAP, Cronograma, Escopo, Validação de Funcionalidade, Doc. De implantação de Software, Criação de RDM-Requisição de Mudança);

Criações de Visões e relatórios quinzenais/mensais;

Responsável pela realização de testes (funcionais e não funcionais);

Elaboração dos Casos de Teste;

Criação de Indicadores de Testes;

Preparação de reunião de gerenciamento da rotina (Reunião de resultados).

Identificação e tratamento de não conformidades e oportunidades de melhoria;

Monitoramento e controle do desempenho de projetos;

Mapeamento de Processo da área de Sistemas;

Acompanhamento e apoio na implantação de novas soluções;

Criação e atualização de manuais e documentação técnica dos sistemas utilizados pelo Grupo;

Documentar os procedimentos e rotinas da equipe de sistemas;

Análise e Validação do desenvolvimento;

Acompanhamento e distribuição de demanda;

Treinamento Interno e Externo;

Avaliação de desempenho da equipe;

Elaboração de documentação técnica de integração na tecnologia SOAP

Responsável pela implantação de novas tecnologias e soluções;

Voetur Turismo/VTCLOG - Grupo Voetur

Especialista em Sistemas

08/2015 a 2019

Levantamento de requisitos;

Validação dos Requisitos;

Implantação de sistemas em mais de 400 clientes;

Responsável pela realização de testes (funcionais e não funcionais)

Elaboração dos Casos de Teste;

Criação de Indicadores de Testes;

Requisição de Mudança);

Identificação e tratamento de não conformidades e oportunidades de melhoria;

Monitoramento e controle do desempenho de projetos;

Mapeamento de Processo da área de Sistemas;

Acompanhamento e apoio na implantação de novas soluções;

Criação e atualização de manuais e documentação técnica dos sistemas utilizados pelo Grupo;

Documentar os procedimentos e rotinas da equipe de sistemas;

Análise e Validação do desenvolvimento;

Acompanhamento e distribuição de demanda;

Treinamento Interno e Externo;

Avaliação de desempenho da equipe

Elaboração de documentação técnica de integração

Responsável pela implantação de novas tecnologias e soluções;

Banco do Brasil Turismo - BBTUR

Analista de Sistemas/Analista de Teste

05/2012 a 07/2015

Realização do entendimento e absorção do sistema, análise das especificações, casos de uso e regras de negócio.

Criação e execução dos Roteiros de Testes, para certificar que todas as especificações referentes ao sistema foram tratadas no produto desenvolvido. Usuário da Ferramenta Mantis para controle de bugs.

Planejamento dos cenários de testes que devem ser testados na etapa de construção e homologação.

Detalhamento e execução de testes manuais;

Elaboração do Caso de Teste;

Elaboração do sumário de avaliação do teste;

Experiência em Metodologia SCRUM;

Experiência em Metodologia RUP;

Experiência em Metodologia XP;

Testes funcionais:

Teste Performance, Carga e Stress;

Teste de Aceitação;

Conhecimento em Banco de Dados SQLServer;

Relatório de Incidente de Teste;

Sumário da Avaliação do Teste;

Uso da ferramenta Mantis;

Automação de Teste utilizando a ferramenta Selenium e Jmeeter.

Cast informática S.A

Testador de Software

11/2011 a 05/2012

Elaboração de Caso de Teste;

Elaboração de Roteiro de Teste;

Revisão de Caso de Teste:

Teste de Software Web:

Teste de software Webservice SOAP;

Abertura e Acompanhamento de Defeitos da equipe;

Geração de report;

Uso da ferramenta Jira;

Experiência em Metodologia SCRUM e RUP;

Relatório de Incidente de Teste;

Poliedro Informática e Consultoria Ltda.

Analista de Teste de Software

08/2010 a 10/2011

Líder de equipe;

Experiência com a ferramenta Mantis;

Elaboração e Revisão de Roteiro de Teste;

Execução de Teste de Software;

Abertura e Acompanhamento de Defeitos da equipe geração de report;

Homologação de sistemas.

Atuação nos projetos:

- Ministério da Previdência Social: CPIM, SEAC, SDEGM, COFRE, PDTI e INTRAPREV;
- Instituto do Patrimônio Histórico e Artístico Nacional IPHAN: INRC;
- Agência Nacional de Águas ANA: SIGOS;
- Fundo Nacional de Desenvolvimento da Educação FNDE: SIGED;
- Poliedro: e-GVE.

CURSOS E TREINAMENTOS

Auditor Líder da ISO 27001
Treinamento ITIL
Treinamento COBIT
Lógica de programação
Teste de Software
Segurança da informação
Treinamento Corporativo de Atualização ISO 27001
Treinamento Corporativo de Atualização ISO 9001